【裁判字號】    89,訴,1148
【裁判日期】    901226
【裁判案由】    偽造文書等
【裁判全文】
臺灣板橋地方法院刑事判決                        八十九年度訴字第一一四八號
    公  訴  人  臺灣板橋地方法院檢察署檢察官
    被      告  辰○○
右列被告因偽造文書等案件，經檢察官提起公訴（八十八年度偵字第二五四一四號、
八十九年度偵字第一三三四、三八０一、五五八九、六００四、八四一五號），及移
送併辦（臺灣板橋地方法院檢察署九十年度偵字第一六一七八號、八十九年度偵字第
一一九四八號、九十年度偵緝字第一一八四號、八十九年度偵字第一一二七九號、八
十九年度偵字第一四七八二號、八十九年度偵字第一七二三六號、臺灣臺北地方法院
檢察署八十九年度偵緝字第一０四三、一０七六號、臺灣桃園地方法院檢察署八十九
年度偵字第一一八四五號、八十九年度偵字第三五二四號）本院判決如左：
    主  文
辰○○共同收受贓物，累犯，處有期徒刑壹年。
被訴竊盜、行使偽造準私文書部分無罪。
    事  實
一、辰○○曾於民國八十五年間因竊盜案件，經本院以八十五年度訴字第一九五０號
    判決判處有期徒刑一年六月，經臺灣高等法院以八十六年度上易字第二０二二號
    判決駁回上訴確定，於八十七年二月二十八日縮刑期滿執行完畢，猶不知悔改，
    與壬○○（已結）基於共同之犯意聯絡，明知車牌號碼Ｔ六─五０三二號（陳彩
    桂所有，於八十九年三月三十日七時許，在桃園縣桃園市○○街二三之三號失竊
    ）、Ｓ五─四五九八號（丙○○所有，以張密名義登記，於八十九年四月二十二
    日八時許，在臺北縣新店市○○路五七巷失竊）及Ｐ九─九七九七號（亮達建材
    有限公司所有，於八十九年三月二十七日四時許，在臺北縣板橋市○○街一三八
    巷一弄二五號失竊）自小客車，均為失竊之贓物，竟於八十九年四月八日，在國
    道中山高速公路五股交流道附近，自綽號「阿中」（即林文中）及綽號「家昇」
    （即己○○）之成年男子處收受上開車輛，再由辰○○以每台新台幣（下同）二
    萬五千元之代價為「阿中」、己○○拆解車輛，壬○○則以三千至五千元不等之
    代價幫辰○○清理拆解現場及載運零件，嗣於八十九年四月二十三日二十三時許
    ，在林口鄉瑞平村一林五之一號鐵皮屋查獲壬○○、辰○○及乙○○（已結），
    並扣得上開三部車輛及車牌號碼ＣＢ─五七八九號自小客車（車主未報失竊）、
    不詳車號之豐田汽車車身一部、豐田汽車後半節車身，另扣得用以拆解汽車之電
    鋸一支、汽動工具一支、鋼鋸一支、輪胎拆卸工具一組、油壓剪一支、鋸子一支
    及工具箱一組。
    理  由
壹、有罪部分：
一、右揭事實，業據被告辰○○坦承不諱，而車牌號碼Ｔ六─五０三二號自小客車為
    陳彩桂所有，於八十九年三月三十日七時許，在桃園縣桃園市○○街二三之三號
    失竊、車牌號碼Ｓ五─四五九八號自小客車為丙○○所有，於八十九年四月二十
    二日八時許，在臺北縣新店市○○路五七巷失竊，及車牌號碼Ｐ九─九七九七號
    自小客車亮達建材有限公司所有，於八十九年三月二十七日四時許，在臺北縣板
    橋市○○街一三八巷一弄二五號失竊等情，亦據被害人甲○○（陳彩桂之子）、
    丙○○於警訊時指述明確，並有臺北縣警察局贓物認領保管單二紙、臺北縣警察
    局新莊分局林口分駐所代保管條一紙及車輛竊盜、車牌失竊資料個別查詢報表三
    紙在卷可稽，是前揭車輛確屬贓物無誤。此外，並有用以拆解汽車之電鋸一支、
    汽動工具一支、鋼鋸一支、輪胎拆卸工具一組、油壓剪一支、鋸子一支及工具箱
    一組等物扣案可證。本件事證明確，被告辰○○犯行堪以認定。
二、核被告辰○○所為，係犯刑法第三百四十九條第一項收受贓物罪。其與被告壬○○間，有犯意聯絡及行為分擔，為共同正犯。又其一收受行為，同時侵害被害人
    陳彩桂、丙○○及亮達建材有限公司之財產法益，為想像競合犯，從一重處斷。
    查被告辰○○曾於八十五年間因竊盜案件，經本院以八十五年度訴字第一九五０
    號判決判處有期徒刑一年六月，經臺灣高等法院以八十六年度上易字第二０二二
    號判決駁回上訴確定，於八十七年二月二十八日縮刑期滿執行完畢，有臺灣高等
    法院檢察署刑案紀錄簡覆表在卷可憑，其受有期徒刑執行完畢五年以內再犯本件
    有期徒刑以上之罪，為累犯，依刑法第四十七條規定加重其刑。爰審酌被告辰○○之素行、犯罪之動機、目的、手段、所生危害、所分擔之犯行及犯罪後之態度
    等一切情狀，量處如主文第一項所示之刑。至扣案之用以拆解汽車之電鋸一支、
    汽動工具一支、鋼鋸一支、輪胎拆卸工具一組、油壓剪一支、鋸子一支及工具箱
    一組等物，被告辰○○供稱該等物品並非伊所有，而係林文中所有，自不另為沒
    收之諭知。
貳、無罪部分：
一、公訴意旨另以：被告辰○○以八萬元之代價向癸○○購買巳○○所有Ｖ五─七五
    三三號（原車牌號碼Ｆ九─一九一九號）之毀損車輛，再於八十七年八月二十八
    日，在臺北市○○路五七八巷八弄三號前竊取戊○○所有之車牌號碼Ｇ二─五七
    八三號自小客車後，加以變造引擎號碼為前開車牌號碼Ｖ五─七五三三號車輛，
    並懸掛車牌，再將賣予明知為贓物之被告辛○○、寅○○、庚○○、卯○○（以
    上辛○○等人已結），卯○○再轉賣予不知情之丑○○，因認被告辰○○涉犯刑
    法第三百二十條第一項、第二百十六條、第二百二十條、第二百十條之罪嫌等語
    。
二、按犯罪事實應依證據認定之，無證據不得推定其犯罪事實，又不能證明被告犯罪
    者，應諭知無罪之判決，刑事訴訟法第一百五十四條、第三百零一條第一項分別
    定有明文；次按認定犯罪事實，須依證據，而所謂證據，係指合法之積極證據就
    犯罪事實能為具體之證明者而言；又認定不利於被告之事實，須依積極證據，苟
    積極證據不足為不利於被告事實之認定時，即應為有利於被告之認定，更不必有
    何有利之證據，最高法院三十年上字第八一六號著有判例。
三、公訴人認被告辰○○涉犯刑法第三百二十條第一項、第二百十六條、第二百二十
    條、第二百十條罪嫌，無非係以被告人戊○○之指訴、證人癸○○之證述及車輛
    失竊表、贓物領據及引擎照片等資為論據。訊據被告辰○○雖承認向癸○○購買
    車牌號碼Ｆ九─一九一九號自小客車之事實，惟堅決否認有何竊盜、偽造文書犯
    行，辯稱伊向癸○○所買的車，後來是直接賣給被告丁○○（俟到案後另結），
    伊並有沒有偷車牌號碼Ｇ二─五七八三號自小客車，亦未變造引擎號碼等語。經
    查：丑○○以其妻梁桂秋名義向被告卯○○購買車牌號Ｆ九─一九一九號（嗣因
    梁桂秋於八十七年十二月二十二日向監理單位聲請變更車牌號碼為Ｖ五─七五三
    三號）自小客車後，嗣因丑○○之任職交通隊朋友稱該車可能係贓車，才請警方
    （內政部警政署國道公路警察局省道第一隊）查驗，始知該車之車身係原車牌號
    碼Ｇ二─五七八三號自小客車所被套裝變造而成一節，業據證人丑○○於本院審
    理時證述明確（詳本院八十九年八月十五日訊問筆錄）。而車牌號碼Ｇ二─五七
    八三號自小客車（引擎號碼：Ｄ一六Ｚ六─0000000號）係戊○○所有，
    於八十七年八月二十八日在臺北市○○路五七八巷八弄三號前失竊一節，業據被
    害人戊○○於警訊時指述明確，並有贓物認領保管收據一紙在卷可稽。又原車牌
    號碼Ｆ九─一九一九號自小客車（引擎號碼：Ｄ一六Ｚ六─0000000）係
    巳○○以六、七萬元價格賣給癸○○之事故車，再由癸○○以九萬或十萬元價格
    賣予被告辰○○一節，業據巳○○、癸○○於本院審理供明在卷（參見本院九十
    年四月三日訊問筆錄、八十九年十二月二十七日訊問筆錄）。又依被告辰○○於
    偵查中提出之汽車買賣契約書（該契約書附於同上偵查卷第一百三十一頁，契約
    書上註明本車以車禍事故車買賣、價金九萬八千元、買方為丁○○《其年籍姓名
    資料與本件被告丁○○係同一人，本件被告丁○○俟到案後另結》），則依上開
    巳○○、癸○○、被告辰○○之車牌號碼Ｆ九─一九一九號自小客車之售價（巳
    ○○以六、七萬元賣予癸○○、癸○○以九、十萬元賣予被告辰○○、被告辰○○以九萬八千元賣予被告丁○○），可認被告辰○○將車牌號碼Ｆ九─一九一九
    號自小客車賣予被告丁○○時，尚未經車身套裝變造，否則其賣價應遠高於其買
    受之價格（九、十萬元間）（本件被告辛○○稱伊係向叫『文良』之人以二十五
    萬元價格買的；被告寅○○稱伊係以二十八萬元向辛○○買的，再烤漆，大約值
    三十萬元，再轉賣給庚○○；被告庚○○稱伊係以三十三萬元向寅○○買的，再
    給卯○○賣；被告卯○○稱係丑○○說要買中古車，伊介紹他買的，車子是向庚○○買的，是以三三萬元左右買的《登記下丑○○配偶梁桂秋名下》），而非僅
    九萬八千元，是被告辰○○辯稱該車牌號碼Ｆ九─一九一九號毀損車向癸○○買
    來後，即直接賣給被告丁○○等語，應可採信。且被告辛○○供認車牌號碼Ｆ九
    ─一九一九號自小客車係向綽號「文良」（台語發音）之人買的，而非向被告辰
    ○○購買等情（詳臺灣板橋地方法院檢察署八十八年度偵字第二五四一四號偵查
    卷第九頁反面、第七十八頁及其反面，本院八十九年八月十五日訊問筆錄、九十
    年十一月二十八日審判筆錄），足徵被告辛○○所購買之車牌號碼Ｆ九─一九一
    九號自小客車應係遭被告辰○○之後手即被告丁○○或被告辛○○所供稱之前手
    即綽號「文良」之男子以所竊取之車牌號碼Ｇ二─五七八三號自小客車所套裝變
    造車身號碼、引擎號碼後，再懸掛Ｆ九─一九一九號自小客車之車牌充之，再以
    高價賣出。是本件證人癸○○雖證稱車牌號碼Ｆ九─一九一九號事故車係以九萬
    、十萬元之價格賣予被告辰○○，被害人戊○○雖指訴其所有車牌號碼Ｇ二─五
    七八三號自小客車係於前開時地失竊，惟尚難以此遽指被告辰○○竊取前開車牌
    號碼Ｇ二─五七八三號自小客車，並加以變造車身號碼、引擎號碼為車牌號碼Ｆ
    九─一九一九號自小客車原有之號碼，再懸掛Ｆ九─一九一九號車牌。從而，被
    告辰○○辯稱伊沒有偷車及變造引擎號碼等語，尚可採信。此外，復查無其他積
    極證據足資證明被告辰○○有竊盜及偽造文書等犯行，既不能證明其犯罪，依法
    應為無罪之諭知。
四、至移送併辦部分，移送案號及犯罪事實詳如附表，檢察官認併辦部分，被告辰○○係涉犯刑法上之竊盜罪嫌等語。惟本案被告辰○○其竊盜、偽造文書部分業經
    本院判決無罪，是如附表併送併辦部分與本案即無裁判上一罪之關係，均應檢還
    由檢察官依法辦理，附此敘明。
據上論斷，應依刑事訴訟法第二百九十九條第一項前段、第三百零一條第一項，刑法
第二十八條、第三百四十九條第一項、第五十五條、第四十七條，罰金罰鍰提高標準
條例第一條前段，判決如主文。
本案經檢察官方伯勳到庭執行職務
中      華      民      國      九十      年      十二    月    二十六  日
                                  臺灣板橋地方法院刑事第三庭
                                          法  官  李  幼  妃
右正本證明與原本無異。
如不服本判決，應於判決送達後十日內，向本院提出上訴狀。
                                          書記官  強  梅  芳
中      華      民      國      九十      年      十二    月    三十一  日
附錄本案論罪科刑法條全文
刑法第三百四十九條
收受贓物者，處三年以下有期徒刑、拘役或五百元以下罰金。
搬運、寄藏、故買贓物或為牙保者，處五年以下有期徒刑、拘役或科或併科一千元以
下罰金。
因贓物變得之財物，以贓物論。
附表：
┌──┬─────────┬───────────┬──────────┐
│編號│移送併辦案號      │犯罪事實              │備註                │
├──┼─────────┼───────────┼──────────┤
│一、│臺灣板橋地方法院檢│被告辰○○、壬○○於八│被告辰○○否認此部分│
│    │察署八十九年度偵字│十九年五月二十七日，在│犯行（詳本院八十九年│
│    │第一一九四八號    │臺北縣泰山鄉○○街五十│十二月二十七日訊問筆│
│    │                  │七巷巷口，竊取子○所有│錄）                │
│    │                  │之車牌號碼ＧＶ─七八八│                    │
│    │                  │八號自小客車。        │                    │
├──┼─────────┼───────────┼──────────┤
│二、│同右署九十年度偵字│被告辰○○與己○○（檢│被告辰○○坦承以板手│
│    │第一六一七八號    │察官另案偵辦）共同於八│在臺北縣三重市忠孝橋│
│    │                  │十九年九月十六日至九十│下及桃園縣龜山鄉附近│
│    │                  │年七月中旬某日止，在臺│，竊取車牌號碼ＳＬ─│
│    │                  │北縣新莊市等地，竊取車│八七五八號、ＩＫ─二│
│    │                  │牌號碼Ｒ二─五五八五、│二三五號自小客車，及│
│    │                  │ＳＬ─八七五八、ＩＫ─│自黃永豐處收受來不明│
│    │                  │二二三五、ＤＱ─九三九│明之「張水深」國民身│
│    │                  │二、Ｐ九─九五一二、七│身分證，並請黃永豐換│
│    │                  │Ｋ─七五六六、Ｚ三─七│貼其所有之相片在上開│
│    │                  │八九七號自小客車及車牌│國民身分證上等情（詳│
│    │                  │號碼不詳之日產1600CC自│本院九十年十一月二十│
│    │                  │用小客車後，再由己○○│八日訊問筆錄），惟否│
│    │                  │恐嚇車主勒贖，又被告蔡│認恐嚇取財犯行（詳本│
│    │                  │政宏偽造車牌及「張水森│院九十年十二月十二日│
│    │                  │」之國民身分證。      │審判筆錄）          │
├──┼─────────┼───────────┼──────────┤
│三、│同右署九十年度偵緝│被告辰○○於八十九年七│被告辰○○坦承於八十│
│    │字第一一八四號    │月起，連續竊取車牌號碼│九年間，在臺北縣新莊│
│    │                  │Ｒ二─五五八五號、Ｓ六│市竊取ＤＳ─五七七九│
│    │                  │─五六八七號、Ｋ四─五│號車牌二面，及竊取車│
│    │                  │三八七號、Ｋ七─二二三│牌號碼Ｒ二─五五八五│
│    │                  │五號、ＤＳ─五七七九號│號自小客車，並與「阿│
│    │                  │自小客車。            │國」共同以破壞箝竊取│
│    │                  │                      │車牌號碼Ｓ六─五六八│
│    │                  │                      │七號自小客車（詳本院│
│    │                  │                      │九十年十一月二十八日│
│    │                  │                      │訊問筆錄）          │
├──┼─────────┼───────────┼──────────┤
│四、│同右署八十九年度偵│被告辰○○分別於八十八│被告辰○○否認此部分│
│    │字第一一二七九號  │年八月二十七日十時許，│犯行（詳本院九十年十│
│    │                  │在臺北縣新店市○○路六│二月十二日訊問筆錄）│
│    │                  │十號前竊取林建豐所有之│。                  │
│    │                  │車牌號碼ＵＸ─九八八七│                    │
│    │                  │號自小客車，及於同年九│                    │
│    │                  │月二十日十九時許，在臺│                    │
│    │                  │北市○○區○○街四六號│                    │
│    │                  │地下室，竊取陳仲民所有│                    │
│    │                  │之車牌號碼ＢＱ─二二０│                    │
│    │                  │三號自小客車。        │                    │
├──┼─────────┼───────────┼──────────┤
│五、│同右署八十九年度偵│被告辰○○分別於八十九│被告辰○○坦承竊取車│
│    │字第一四七八二號  │年三月十五日九時許、同│牌號碼ＦＮ─四五六七│
│    │                  │年月二十二日，在桃園市│號、Ｆ九─四五九一號│
│    │                  │國際路及臺北縣新店市安│自小客車（詳本院九十│
│    │                  │德街附近，竊取袁英傑所│年十二月十二日審判筆│
│    │                  │有之車牌號碼ＦＮ─四五│錄）                │
│    │                  │六七號自小客車及洪隆忠│                    │
│    │                  │所有之車牌號碼Ｆ九─四│                    │
│    │                  │五九一號自小客車。    │                    │
├──┼─────────┼───────────┼──────────┤
│六、│同右署八十九年度偵│被告辰○○於八十八年四│被告辰○○坦承犯案（│
│    │字第一七二三六號  │月十二日，在臺北縣三重│詳本院九十年十二月十│
│    │                  │市○○路○段三一號前，│二日審判筆錄）。    │
│    │                  │竊取長泰室內裝潢工程有│                    │
│    │                  │限公司所有之車牌號碼Ｄ│                    │
│    │                  │Ｉ─０七一九號自小客車│                    │
│    │                  │。                    │                    │
├──┼─────────┼───────────┼──────────┤
│七、│臺灣臺北地方法院檢│被告辰○○於八十九年八│被告辰○○坦承犯案（│
│    │察署八十九年度偵緝│月間某日起至同年九月中│詳本院九十年十二月十│
│    │字第一０四三、一０│旬，在臺北縣樹林市等地│二日審判筆錄）      │
│    │七六號            │，竊取車牌號碼ＤＳ─五│                    │
│    │                  │七七九號自小客車車牌兩│                    │
│    │                  │面及車內音響，並與綽號│                    │
│    │                  │「阿國」之男子共同竊取│                    │
│    │                  │車牌號碼ＱＺ─五五八五│                    │
│    │                  │號、Ｋ四─五三八七號、│                    │
│    │                  │Ｓ六─五六八七號自小客│                    │
│    │                  │車。                  │                    │
├──┼─────────┼───────────┼──────────┤
│八、│臺灣桃園地方法院檢│被告辰○○於八十九年五│被告辰○○否認此部分│
│  │察署八十九年度偵字│月二十九日，在桃園市龜│犯行（詳本院九十年四│
│    │第一一八四五號    │山鄉○○街二號前，竊取│月二十五日訊問筆錄）│
│    │                  │金登龍所有之車牌號碼Ｇ│。                  │
│    │                  │七─八二五九號自小客車│                    │
│    │                  │後，將金登龍之資料交由│                    │
│    │                  │己○○向金登龍恐嚇勒贖│                    │
│    │                  │。                    │                    │
├──┼─────────┼───────────┼──────────┤
│九、│同右署八十九年度偵│被告辰○○分別於八十九│被告辰○○坦承竊取車│
│    │字第三五二四號    │年二月四日四時許、同年│牌號碼ＤＱ─四七七一│
│    │                  │月二十八日十六時許，在│號、Ｌ五─八一九０號│
│    │                  │桃園縣觀音鄉草潔村四維│自小客車，及於該次經│
│    │                  │一街一八九號前、同縣大│經警所查獲之懸掛車牌│
│    │                  │園鄉○○路六００巷前，│號碼為ＲＧ─八八六二│
│    │                  │竊取車牌號碼ＤＱ─四七│號自小客車車體為伊所│
│    │                  │七一號、Ｌ五─八一九０│竊取等情（詳本院九十│
│    │                  │號自小客車。          │年四月二十五日訊問筆│
│    │                  │                      │錄）。              │
└──┴─────────┴───────────┴──────────┘


司法院資訊處製作；財團法人民間司法改革基金會備份。
